臺灣臺南地方法院刑事裁定
104年度毒聲字第551號
抗  告  人
即  被  告  陳正哲


                    (現於法務部○○○○○○○臺南第二監獄執行中)
上列抗告人即受刑人因聲請強制戒治案件，不服本院中華民國10
4年11月17日裁定，提起抗告，本院裁定如下：
    主  文
抗告駁回。
    理  由
一、抗告意旨略以：受刑人陳正哲因違反毒品危害防制條例案件
    ，經檢察官聲請強制戒治，經本院以104年度毒聲字第551號
    裁定令入勒戒處所施以強制戒治。受刑人於民國104年9月23
    日起至105年8月9日止受觀察勒戒及強制戒治，刑期順延322
    日，然實際上受刑人於觀察勒戒後尚有9年3月有期徒刑執行
    至114年7月23日，這段期間實無繼續施用之傾向及必要性，
    上開裁定認受刑人有繼續施用毒品之評估方法尚有疑義，難
    令人甘服，因此對強制戒治裁定，感受到權益損害及人身迫
    害，違反憲法保障人身自由之意旨，因此遞狀抗告，請求撤
    銷本院104年度毒聲字第551號裁定。
二、按當事人對於法院之裁定有不服者，除有特別規定外，得抗
    告於直接上級法院；抗告期間，除有特別規定外，為5日，
    自送達裁定後起算。但裁定經宣示者，宣示後送達前之抗告
    ，亦有效力。又原審法院認為抗告不合法律上之程式或法律
    上不應准許，或其抗告權已經喪失者，應以裁定駁回之，刑
    事訴訟法第403條、第406條前段、第408條第1項前段分別定
    有明文。次按在監獄或看守所之被告，於上訴期間內向監所
    長官提出上訴書狀者，視為上訴期間內之上訴，此項規定為
    抗告程序所準用，刑事訴訟法第351條第1項、第419條亦有
    明文。另按監所與法院間無在途期間可言，是上訴人或抗告
    人在監獄或看守所，如向該監所長官提出上訴或抗告書狀，
    因不生扣除在途期間之問題，故必在上訴或抗告期間內提出
    者，始可視為上訴或抗告期間內之上訴或抗告；如逾期始向
    該監所長官提出上訴或抗告書狀，即不得視為上訴、抗告期
    間內之上訴、抗告，雖監所長官即日將上訴、抗告書狀轉送
    法院收文，因無扣除在途期間之可言，其上訴、抗告仍屬已
    經逾期（最高法院86年度台抗字第80號裁判參照）。又刑事
    訴訟法第65條明定「期間之計算，依民法之規定」，參照民
    法第120條第2項、第121條第1項之規定「以日、星期、月或
    年定期間者，其始日不算入」、「以日、星期、月或年定期
    間者，以期間末日之終止，為期間之終止」。
三、經查，本件抗告人因施用毒品案件，經本院以104年度毒聲
    字第551號裁定強制戒治，上開裁定於104年11月25日送達在
    法務部○○○○○○○○執行之抗告人，由其本人簽收，上開強制戒
    治，已於105年8月10日停止處分出監等情，業經本院調閱該
    案件卷宗查核無誤，並有臺灣高等法院被告前案紀錄表1份
    在卷可稽。則合法之抗告期間，縱以最寬認加計當時被告所
    在之高雄戒治所至本院之在途期間計算，抗告人對於前開裁
    定之合法抗告期間亦已於104年12月6日即告屆滿(如認被告
    係向監所長官提出抗告，合法抗告期間於104年11月30日屆
    滿)，惟抗告人遲至111年9月15日始向該監獄長官提出抗告
    狀(本院收受書狀日期111年9月19日)，亦有抗告人刑事聲請
    狀上收文戳章可稽，則抗告人本件抗告顯已逾抗告期間，而
    不合法律上之程式，且無從命其補正，應予駁回。
四、爰依刑事訴訟法第408 條第1 項前段，裁定如主文。
中　　華　　民　　國　　111 　年　　9 　　月　　23　　日
                  刑事第十三庭  法  官  李音儀
以上正本證明與原本無異。
如不服本裁定，應於收受送達後5日內向本院提出抗告狀。（應
附繕本）
　　　　　　　　　　　　　　　　書記官  陳怡蓁
中　　華　　民　　國　　111 　年　　9 　　月　　23　　日